【裁判字號】    90,上易,764
【裁判日期】    900612
【裁判案由】    賭博
【裁判全文】
臺灣高等法院臺南分院刑事判決            九十年度上易字第七六四號  Ｇ
      上  訴  人
      即  被  告  甲  ○  ○
      選任辯護人  郁  旭  華  律師
右上訴人因賭博案件，不服臺灣臺南地方法院八十九年度易字第二六五八號中華民國
九十年二月二十八日第一審判決（起訴案號：臺灣臺南地方法院檢察署八十九年度偵
字第九三九二號），提起上訴，本院判決如左：
      主      文
原判決關於甲○○部分撤銷。
甲○○以賭博為常業，處有期徒刑伍月，如易科罰金以參佰元折算壹日。
扣案如附表所示之賭博機具參拾台（含ＩＣ板共參拾片）、及寄分卡陸拾張、賭資新
台幣貳萬元，均沒收。
      事      實
甲○○曾有多次賭博前科，仍不知悔改（尚不構成累犯），復自民國（下同）八十九
年二月間某日起（同年七月十七日始經臺南縣政府核准取得商號設立登記），在臺南
縣佳里鎮○○里○○街八號「千祥電子遊藝場」之公眾得出入場所，擺設如附表所示
之電動賭博機具三十台，供不特定顧客以現金向櫃檯開分或直接對電動機具投幣開分
，除「滿貫大亨」電動機具係以新台幣（下同）一百元開分三百分外，其餘電動機具
則均以一百元開分五百分，顧客再依個人意願下注，如押中即得數倍不等之分數，顧
客可將所得分數依開分時之賠率，換發寄分卡供日後再玩，或兌換等值現金，若未押
中則所押注於機檯內之分數，即由機具沒入歸甲○○所有，以此方式與不特定顧客賭
博財物，甲○○並恃此賭博收入維生而以之為常業。其間有顧客黃坤良（業經原審判
處罪刑確定）於同年六月中旬，前往上址把玩「水果盤」電動機具，並將所贏分數持
向櫃檯換取現金二百元。嗣於同年八月十日十九時三十分許，賭客黃坤良再度前往上
址下注把玩「水果盤」、「鑽石列車」等電動機具正欲離開時，始為埋伏在該遊藝場
門外等候之警員查獲，並扣得如附表所示之賭博器具三十台、寄分卡六十張、及置放
於電動機具內之賭資六千元、暨置放在櫃檯之賭資一萬四千元，合計二萬元（在櫃檯
另查扣之二萬元係甲○○所收會款）。案經臺南縣警察局佳里分局報請臺灣臺南地方
法院檢察署檢察官偵查起訴。
      理      由
一、訊據上訴人即被告甲○○，坦承有於右揭時地經營「千祥電子遊藝場」，擺設如
    附表所示之賭博電動機具，與不特定顧客下注把玩，顧客所得分數原則上可換積
    分卡以供下次再玩，例外因不願開罪顧客僅少數得換現金，嗣於上開時間為警查
    獲，並扣得上開賭博器具、寄分卡、及現金之事實。核與其在警訊中所供承：客
    人下注所贏得分數可兌換獎金，並曾換錢給黃坤良二百元等語；及原審同案被告
    黃坤良在警訊中所供稱：八十九年六月中旬，玩水果盤贏分有向櫃檯換二百元等
    語相符。並據證人即至現場執行職務之警員陳妙百，在原審證稱：「因為有民眾
    檢舉到督察室表示該遊藝場有賭博行為，於是督察室就交辦下來要我們去查證，
    我們就到附近勘查，見到黃坤良從該遊藝場走出，本來要當場攔住他，但他騎機
    車很快往民權街方向離開，我們在後緊追，並在義民街攔他下來，並查問他身分
    及問他有無在那裡賭博，他說當天他沒有贏到錢，但之前曾經去那裡玩過一次有
    贏錢，並拿到新台幣現鈔，所以就將他帶回警局製作筆錄，然後報告主管請求其
    他警員協助到遊藝場偵查；（查獲當時甲○○及其他人是如何講？）當時甲○○
    有坦承，他們遊藝場可兌換現金，她的筆錄我製作的，至於其他在那裡玩的人則
    沒有聽說可以換現金，甲○○所坦承的內容就如警訊筆錄所載，我們偵訊甲○○
    過程都很正常，沒有對她施以脅迫」等語甚詳。原審復勘驗臺南縣警察局佳里分
    局八十九年十二月二十日八九佳警刑字第一０一二０號函所檢送之被告甲○○及
    原審同案被告黃坤良二人之警訊錄音帶二捲結果，認其中關於被告甲○○部分，
    均係連續錄音，且被告甲○○陳述內容大致與警訊筆錄之記載一致，甚且不乏被
    告甲○○自為補充陳述之情，諸如警員問：「開分之後如有輸贏是換錢或獎品？
    」時，被告甲○○就答稱：「換獎金或積（寄）分卡」（此部分警訊筆錄僅記載
    「兌換獎金。新台幣」等語），其次警員問及寄分卡之用途時，被告甲○○亦清
    楚表明：「客人如果要繼續玩，可以拿積（寄）分卡來繼續玩，最後如果不玩，
    就可以拿積（寄）分卡來換錢回去」等語；而被告黃坤良部分，雖有中斷錄音情
    事，但中斷部分均在區隔歷次之偵訊筆錄，除最初之偵訊過程沒有記載在筆錄外
    ，其餘均與警訊筆錄記載內容相同，此外並未見該被告二人前揭供述過程有何遭
    受不法脅迫情事等情，亦有原審所製作之勘驗筆錄在卷為憑。是被告甲○○在原
    審辯稱其未坦承可換錢，警訊內容全係警員所自寫云者，顯非事實，亦足認被告
    甲○○在警訊中之供述，並無遭不法取供而確出於任意性無訛。又被告甲○○在
    警訊中既已供陳：「千祥電子遊藝場」之營業執照，係於八十九年七月十七日始
    核發下來，但在核發下來以前，其於八十九年二月間，就在同一地點以「千祥電
    子遊藝場」名稱經營電動玩具等語明確（見警卷八十九年八月十一日偵訊筆錄）
    ，嗣其在檢察官偵訊營業起點時，亦為相同之供述無訛（見偵查卷第十頁），則
    其係自八十九年二月間即開始為上開不法之營業亦明。此外復有經警查獲如事實
    欄所示之賭博機具三十台、寄分卡六十張、及分別從機具內、櫃檯上所取出之賭
    資共二萬元扣案為憑。再者被告甲○○既長期經營「千祥電子遊藝場」，並以各
    該電動賭博機具與不特定顧客賭博，顯有恃該賭博收入維生而以之為常業之意思
    ，亦至為灼然。綜上本件事證已臻明確，被告甲○○之犯行洵堪認定，應予依法
    論科。
二、核被告甲○○所為，係犯刑法第二百六十七條之常業賭博罪。其於八十九年二月
    間某日起，至八十九年七月十六日止之常業賭博犯行，雖未為公訴人於起訴時所
    論列，惟因與公訴人起訴部分屬常業犯之實質一罪，為起訴效力所及，本院自應
    依法併予審究。原審據予論罪科刑，固非無見；惟查案發時警方在櫃檯所查扣之
    現款三萬四千元，其中二萬元係被告甲○○當日所收取之會款，並非賭資等情，
    既迭為其在歷次偵審中所辯明，並據提出會單乙紙為證，且本院對被告甲○○常
    業賭博事實之認定，又採信其在警訊中之供述，自難認被告甲○○此部分於警訊
    所為會款之供述非屬實情而不予採信，是在櫃檯所查扣之賭資現款應僅一萬四千
    元而已，乃原判決竟認係三萬四千元，而全部併予宣告沒收，即有未合。被告上
    訴意旨，指摘原判決量刑過重不當，固非全然可取；惟原判既有可議，自應由本
    院將原判決予以撤銷改判。爰審酌被告甲○○曾有多次賭博前科、所經營電玩場
    所之規模及營業期間、開設賭場助長社會僥倖心理使人廢時失業趨於怠惰、及其
    犯後尚能坦承犯行等一切情狀，改對其量處有期徒刑五月，並諭知如易科罰金以
    三百元折算一日之標準，以資懲儆。扣案如附表所示之電動機具三十台（含ＩＣ
    板三十片）係當場賭博之器具，在櫃檯所查扣之現款一萬四千元係便兌換籌碼之
    財物，與在賭博機具內查扣之現款六千元，合計共二萬元係賭資，均應依刑法第
    二百六十六條第二項之規定，併予宣告沒收；另扣案之寄分卡六十張，係被告甲
    ○○所有供賭博所用之物，亦應併依刑法第三十八條第一項第二款規定宣告沒收
    。至在櫃檯另查扣之現款二萬元，如前所述既係被告甲○○所收取之會款，因非
    賭資，依法自不得對之諭知沒收。又被告所為影響社會善良風氣，不宜為緩刑諭
    知，亦併此敘明。
三、據上論斷，應依刑事訴訟法第三百六十九條第一項前段、第三百六十四條、第二
    百九十九條第一項前段，刑法第二百六十七條、第二百六十六條第二項、第四十
    一條第一項、第三十八條第一項第二款，罰金罰鍰提高標準條例第一項前段、第
    二條，判決如主文。
本案經檢察官林炎昇到庭執行職務。
中    華    民    國      九十      年      六      月        十二      日
                                  臺灣高等法院臺南分院刑事第二庭
                                      審判長法官  游    明    仁
                                            法官  蘇    重    信
                                            法官  林    永    茂
右正本證明與原本無異。
不得上訴。
                                      法院書記官  楊    清    旺
中    華    民    國      九十      年      六      月        十三      日
附錄：本判決論罪科刑法條
中華民國刑法第二百六十七條
 (常業賭博罪)
以賭博為常業者，處二年以下有期徒刑，得併科一千元以下罰金。
【附表】
┌────────┬───────────┐
│ 名   稱        │數量（單位：台）      │
├────────┼───────────┤
│滿貫大亨        │十四（含ＩＣ板十四片）│
├────────┼───────────┤
│梭哈            │三（含ＩＣ板三片）    │
├────────┼───────────┤
│千禧龍          │一（含ＩＣ板一片）    │
├────────┼───────────┤
│皇冠迷十三支    │六（含ＩＣ板六片）    │
├────────┼───────────┤
│虎豹樂園        │二（含ＩＣ板二片）    │
├────────┼───────────┤
│八八八二代      │一（含ＩＣ板一片）    │
├────────┼───────────┤
│鑽石列車        │一（含ＩＣ板一片）    │
└────────┴───────────┘
┌────────┬───────────┐
│金牌虎霸王      │一（含ＩＣ板一片）    │
├────────┼───────────┤
│恐龍世界        │一（含ＩＣ板一片）    │
└────────┴───────────┘


司法院資訊處製作；財團法人民間司法改革基金會備份。
